臺灣臺中地方法院刑事判決　　　　　　　　　　　　九十一年度易字第一三四六號
　　公　訴　人　臺灣臺中地方法院檢察署檢察官
　　被　　　告　戊○○
右列被告因違反著作權法案件，經檢察官提起公訴（九十一年度偵字第五八一二號）
，本院判決如左：
    主  文
戊○○以明知為侵害著作權之物而意圖營利而交付之方法侵害他人之著作權，處有期
徒刑肆月，如易科罰金，以參佰元折算壹日。扣案如附表所示之盜版音樂光碟片肆佰
玖拾陸片，沒收。
    事  實
一、戊○○明知如附表所示之音樂光碟片係屬未經子○國際音樂股份有限公司、壬○
    國際音樂股份有限公司、甲○國際企業股份有限公司、丑○唱片音樂股份有限公
    司、己○百代股份有限公司、癸○哥倫比亞音樂股份有限公司、庚○○股份有限
    公司、寅○國際唱片股份有限公司、乙○股份有限公司、辰○唱片股份有限公司
    、辛○國際音樂股份有限公司、卯○唱片股份有限公司、丁○魅力娛樂事業股份
    有限公司等發行公司之授權或同意而擅自重製其錄音著作之盜版品，竟基於以意
    圖營利而交付之方法侵害他人著作權之犯意，於民國九十一年三月二十三日十一
    時三十分許，在不詳處所，以每片新台幣（下同）四十元之代價，向不詳姓名年
    籍之成年男子販入盜版音樂光碟片後，旋即於九十一年三月二十三日十四時三十
    分許，在台中市○○路黃昏市場內，以每片五十元之價格，公然設攤販售交付予
    不特定之人，藉以牟利。嗣於九十一年三月二十三日十五時許，在台中市○○路
    黃昏市場，為警當場查獲，並扣得戊○○所有供販售用如附表所示之盜版光碟片
    四百九十六片。
二、案經告訴人子○國際音樂股份有限公司、壬○國際音樂股份有限公司、甲○國際
    企業股份有限公司、丑○唱片音樂股份有限公司、己○百代股份有限公司、癸○
    哥倫比亞音樂股份有限公司、庚○○股份有限公司、寅○國際唱片股份有限公司
    、乙○股份有限公司、辰○唱片股份有限公司、辛○國際音樂股份有限公司、卯
    ○唱片股份有限公司、丁○魅力娛樂事業股份有限公司委由告訴代理人丙○○訴
    由內政部警政署保安警察隊第二總隊第三大隊報告臺灣臺中地方法院檢察署檢察
    官偵查起訴。
    理  由
一、訊據被告戊○○，對於右揭時地，明知如附表所示之音樂光碟片，係未經著作財
    產權人同意或授權重製之盜版品，竟仍基於以意圖營利而交付之方法侵害他人著
    作權之犯意，向不詳姓名年籍之成年男子，以每片四十元之代價，販入盜版音樂
    光碟片，再以每片五十元之價格，公然設攤販售與不特定之人，藉以牟利等情，
    業經坦認屬實，核與告訴人子○國際音樂股份有限公司、壬○國際音樂股份有限
    公司、甲○國際企業股份有限公司、丑○唱片音樂股份有限公司、己○百代股份
    有限公司、癸○哥倫比亞音樂股份有限公司、庚○○股份有限公司、寅○國際唱
    片股份有限公司、乙○股份有限公司、辰○唱片股份有限公司、辛○國際音樂股
    份有限公司、卯○唱片股份有限公司、丁○魅力娛樂事業股份有限公司委由告訴
    代理人丙○○之指訴內容相符，並有扣案如附表所示之盜版音樂光碟片四百九十
    六片為證，被告戊○○自白供述與事實相符，應堪採信。本件事證已臻明確，被
    告戊○○犯行，洵堪認定。
二、被告戊○○明知販入之盜版音樂光碟片係侵害他人錄音著作財產權之物，猶意圖
    營利而販賣交付予不特定人牟利，核其所為，係違反著作權法第八十七條第二款
    之明知為侵害著作權之物而意圖營利而交付之侵害著作權行為，應依著作權法第
    九十三條第三款之規定論處。被告戊○○販售盜版音樂光碟片之行為，同時侵害
    告訴人子○國際音樂股份有限公司、壬○國際音樂股份有限公司、甲○國際企業
    股份有限公司、丑○唱片音樂股份有限公司、己○百代股份有限公司、癸○哥倫
    比亞音樂股份有限公司、庚○○股份有限公司、寅○國際唱片股份有限公司、乙
    ○股份有限公司、辰○唱片股份有限公司、辛○國際音樂股份有限公司、卯○唱
    片股份有限公司、丁○魅力娛樂事業股份有限公司之著作財產權，其一個販賣行
    為同時觸犯數個侵害著作權之罪名，為想像競合之裁判上一罪關係，應依刑法第
    五十五條之規定，從一重處斷。爰審酌被告戊○○為貪圖一己私利，竟販售盜版
    音樂光碟片，嚴重侵害著作財產權人之智慧結晶，並影響我國之國際形象，惟被
    告戊○○於犯罪後坦承犯行，態度良好，顯已知所悔悟，慮其年輕識淺，經此偵
    審教訓，當能知所警惕等一切情狀，量處如主文所示之刑，並諭知易科罰金之折
    算標準，以示懲儆。
三、扣案之如附表所示之盜版音樂光碟片四百九十六片，係被告戊○○所有，供販售
    圖利所用之物，業經被告戊○○供認屬實，爰依刑法第三十八條第一項第二款之
    規定，併予諭知沒收。至於扣案之影音光碟五百五十三片、音樂光碟一百六十三
    片，雖係被告戊○○所有，供販售之用，惟該部分並無告訴人指訴，尚無從確認
    係屬侵害著作權之盜版品，爰不另諭知沒收，併此敘明。
據上論斷，應依刑事訴訟法第二百九十九條第一項前段，著作權法第九十三條第三款
，刑法第十一條前段、第五十五條、第四十一條第一項前段、第三十八條第一項第二
款，罰金罰鍰提高標準條例第二條，判決如主文。
中      華      民      國      九十一      年    七    月     十九     日
                                臺灣臺中地方法院刑事第六庭
                                        法  官  巫淑芳
右正本證明與原本無異。
如不服本判決，應於送達後十日內向本院提出上訴狀 （須附繕本） ，上訴於台灣高等
法院台中分院。
                                        書記官
中      華      民      國      九十一      年    七    月     十九     日
附錄論罪科刑法條：
著作權法第八十七條：
有下列情形之一者，除本法另有規定外，視為侵害著作權或製版權：
一、以侵害著作權人名譽之方法利用其著作者。
二、明知為侵害著作權或製版權之物而散布或意圖散布而陳列或持有或意圖營利而交
    付者。
三、輸入未經著作財產權人或製版權人授權重製之重製物或製版物。
四、未經著作財產權人同意而輸入著作原件或其重製物者。
五、明知係侵害電腦程式著作財產權之重製物而仍作為直接營利之使用者。
著作權法第九十三條：
有下列情形之一者，處二年以下有期徒刑，得併科新台幣十萬元以下罰金：
一、侵害第十五條至第十七條規定之著作人格權者。
二、違反第七十條規定者。
三、以第八十七條各款方法之一侵害他人之著作權者。
